【裁判字號】    99,訴,336
【裁判日期】    990526
【裁判案由】    妨害風化
【裁判全文】
臺灣高雄地方法院刑事判決               99年度訴字第336號
公  訴  人  臺灣高雄地方法院檢察署檢察官
被      告  丙○○
            甲○○
            己○○
上列被告因妨害風化案件，經檢察官提起公訴（98年度偵字第30
225 號），本院判決如下：
    主  文
丙○○、甲○○、己○○共同犯圖利媒介性交罪，丙○○處有期
徒刑陸月，甲○○處有期徒刑伍月，己○○處有期徒刑伍月，如
易科罰金，均以新臺幣壹仟元折算壹日。扣案如附表編號一至六
所示之物，均沒收。
    事  實
一、丙○○為位於高雄市前金區○○○路87號3 樓之「南方佳人
    KTV 」負責人，自98年6 月25日起，雇用甲○○擔任現場會
    計工作，雇用己○○擔任現場服務經理。丙○○、甲○○、
    己○○為招徠男客支付小姐較長坐檯時數費用，於98年10月
    7 日凌晨零時許，共同基於意圖使女子與他人為性交（起訴
    書贅載或猥褻）而媒介以營利之犯意，於男客乙○○，進入
    「南方佳人KTV 」時，由服務經理己○○帶至店內包廂消費
    ，安排女服務生唱歌、喝酒，再伺機媒介店內女服務生戊○○出場與來店消費男客乙○○從事性交行為，其出場為性交
    行為之收費方式為：向男客收取3 小時之出場費新臺幣（下
    同）6 千元，女服務生可收取半數之出場費用（即三千元）
    ，另性交易費用3 千元則歸女服務生所有，藉此方式以營利
    ，服務經理己○○收取女服務生戊○○之3 小時出場費及性
    交易費用共計9 千元後，將收取之費用交由櫃臺會計人員甲○○保管，該女服務生戊○○即與男客乙○○出場，前往高
    雄市前金區○○○街18號我家大飯店201 室，甫完成性交行
    為後，隨經警於98年10月7 日凌晨1 時查獲；員警復於同日
    持搜索票至「南方佳人KTV 」，而當場扣得如附表所示之物
    、及現金9 千元，始查獲上情。
二、案經高雄市政府警察局新興分局報告臺灣高雄地方法院檢察
    署檢察官偵查起訴。
    理  由
壹、證據能力：
(一)、按被告以外之人於偵查中向檢察官所為之陳述，除顯有不可
    信之情況者外，得為證據，刑事訴訟法第159 條之1 第2 項
    定有明文，本案證人乙○○、戊○○於偵查中之陳述，業經
    其等於證述前具結，亦無證據顯示檢察官在偵查時有不法取
    供之情形，且據證人做成證據之外部情狀，亦無證據顯示上
    開證述有顯不可信之情況，揆諸首揭說明，應有證據能力。
(二)、按被告以外之人於審判外之言詞或書面陳述，除法律有規定
    者外，不得作為證據，刑事訴訟法第159 條第1 項定有明文
    。然被告以外之人於審判外之陳述，雖不符刑事訴訟法第15
    9 條之1 至第159 條之4 之規定，而經當事人於審判程序同
    意作為證據，法院審酌該言詞陳述或書面陳述作成時之情況
    ，認為適當者，亦得為證據，刑事訴訟法第159 條之5 第1
    項亦定有明文。本判決以下所引其餘傳聞證據，業經當事人
    均明知為審判外之傳聞證據並未異議而本案言詞辯論，本院
    審酌其等資料取得作成時之情況，認無何違法或不當情事且
    與待證事項均具有關聯性，依同法第159 條之5 第2 項規定
    ，自得作為證據。
貳、實體上之認定：
一、訊據被告丙○○坦承為「南方佳人KTV 」負責人；被告甲○○坦承於「南方佳人KTV 」擔任會計，負責收款、記帳相關
    會計工作，被告己○○坦承擔任服務經理，負責帶領男客，
    並介紹店內消費內容工作等事實，然均否認有何共同基於意
    圖使女子與他人為性交行為而媒介以營利之犯行，被告丙○○、甲○○、己○○均辯稱：店內並無媒介小姐與男客為性
    交易之行為，不容許店內小姐與客人為性交易云云；被告甲○○辯稱：伊擔任會計所收款是客人的店內消費，有小姐做
    外場與客人為性交易，並不知情云云；被告己○○則辯稱：
    戊○○是自行與男客協商性交易，並未透過伊為媒介云云。
    然查：
(一)、被告丙○○自98年6 月25日起為「南方佳人KTV 」負責人，
    並雇用甲○○擔任現場會計工作，雇用己○○擔任現場服務
    經理；及男客乙○○於98年10月6 日晚間11時40分進入上開
    南方佳人KTV 之K2包廂消費，嗣該KTV 女服務生戊○○於98
    年10月7 日凌晨零時30分與男客乙○○出場，前往高雄市前
    金區○○○街18號我家大飯店201 室，完成性交行為等事實
    ，業據證人乙○○於警詢及偵查中、證人戊○○於警詢中證
    述屬實，並有高雄市警察局新興分局搜索扣押筆錄（執行地
    點：高雄市前金區○○○路87號三樓）、扣押物品目錄表、
    執行臨檢現場檢查紀錄表各1 份、現場暨扣案物照片24張、
    高雄市政府98年6 月25日高市府經二商字第0980109113號函
    附卷可稽，及扣案如附表所示之物、現金9 千元可證，並為
    被告丙○○、甲○○、己○○所不否認，均堪信為真實。
(二)、被告即服務經理己○○媒介並收取證人乙○○給付之女服務
    生戊○○3 小時出場費及性交易費用共計9 千元後，將收取
    之費用交由櫃臺會計人員甲○○保管，而女服務生戊○○方
    與證人乙○○出場為性交易一情，亦經證人戊○○於警詢中
    證稱：乙○○今日來店內K2包廂消費100 分鐘，…後出場性
    交易，我與乙○○至我家大飯店201 室…。乙○○出場性交
    易需付店家出場費3 小時6 千元，性交易代價3 千元，共9
    千元。出場費3 小時6 千元是花姐（甲○○）收取後拆帳，
    性交易代價3 千元是我自己的。我與乙○○性交易是店內員
    工己○○媒介。」等語；於本院審理中證稱：「出場的價碼
    ，透過己○○跟客人講的，出場費6 千，性交易3 千，所以
    己○○是跟客人收9 千元」等語（警卷第11-13 頁、本院卷
    30頁），核與乙○○於警詢、偵查中證述：98年10月7 日至
    「南方佳人KTV 」消費，期間，己○○詢問是否要帶小姐出
    場，帶出場1 小時2 千元，必須先買3 小時6 千元方可帶出
    場，另加3000元性交易費用，當時在門口一次付己○○出場
    與性交易費用共9 千元，己○○將錢拿去櫃臺，之後己○○
    叫小姐換便服出場等語（警卷第14-16 頁、偵一卷第46-48
    頁），觀諸證人即服務小姐戊○○已就約定之性交易價格、
    過程、拆帳方式及性交易之過程證述綦詳，核與證人即男客
    乙○○證述其前往「南方佳人KTV 」消費及帶服務小姐出場
    為性交易之金額、過程等情節吻合，並有現場暨扣案物照片
    24張附卷可稽，及扣案之98年10月7 日營業日報表、包廂聯
    單1 份、現金9 千元可資佐證（見偵卷34-39 頁），足見其
    等上開證述應係出於親身經歷，均堪採信。至證人戊○○於
    偵查、本院審理中另改證稱：小姐跟客人出場，公司沒有規
    定要算出場費，我只是請己○○去幫我跟客人收3 千元給我
    ，但是我出場去做什麼，己○○不知道等語（見偵一卷37頁
    、本院卷），與其於警詢中之證述不符，且與其於偵查、本
    院審理中證稱：出場費為6 千元等語亦前後矛盾（見偵一卷
    37頁、本院卷），參以案發初較少利弊得失考量之常情，足
    認證人戊○○嗣後改為之上開證述，乃迴護之詞，尚難採信
    。
(三)、己○○與證人乙○○為性交易商談安排並收取出場及性交易
    費用事宜，既經證人乙○○於警詢、偵查中，及證人戊○○
    於警詢中證述如前，被告己○○空言否認，已屬無據。況被
    告己○○辯稱：僅有收取小姐戊○○出場費6 千元，另3 千
    元是代收客人付小姐的小費云云，與小費一般均直接給予當
    事人之常情更有不符，是被告己○○上開辯解實違常情，而
    無可採。
(四)、被告甲○○辯稱：依日報表記載伊只有收取6 千元（一位小
    姐坐抬費2 千元），是客人在店內之消費云云，與證人即同
    案被告己○○於本院審理中則證稱：向客人乙○○收的出場
    費、小費9 千元完全沒有給櫃臺會計等語（見本院卷二33頁
    ），已有不合，且與其於警詢、偵查中坦承：確實自己○○
    處有收取9 千元等語（警卷5 頁、偵一卷59頁），亦相矛盾
    ，且核被告甲○○歷次就該筆金額之交付目的（是單純坐抬
    、飲酒費用或含服務生小費、己○○之抽傭等），及店內消
    費之計費及拆帳方式之辯解，亦前後不一，已堪存疑。再戊○○既於店內上班時間與男客乙○○出場，乙○○所支付之
    費用衡情無可能為單純之店內消費，況證人乙○○已明確證
    稱：所支付的9 千元是出場費及性交易費，店內消費由其同
    行友人另行支付等語（偵一卷第47頁），證人戊○○復於警
    詢中證稱：出場費用係由小姐與會計甲○○拆帳等語（警卷
    13頁），足證被告甲○○確實有收取男客乙○○交付出場及
    性交易費9 千元，對店內媒介性交易一情，有所知悉參與，
    是被告甲○○上開辯解，實違常理，應屬卸責之詞，而證人
    即同案被告己○○上開證述，亦與事實不符，而均無可採。
(五)、再被告丙○○為「南方佳人KTV 」之實際負責人，倘非該店
    有為招徠男客支付小姐較長坐檯時數費用，伺機媒介店內女
    服務生出場與來店消費男客從事性交行為，被告乙○○何敢
    逕自安排來店消費之男客與女服務生於上班期間出場從事性
    交易，並收取費用交予櫃臺會計甲○○，而證人戊○○又何
    以能說明出場從事性交易時與店方之拆帳方式，是被告丙○○辯稱：對於媒介性交易並不知情云云，為事後飾卸之詞，
    不足採信。
(六)、綜上，被告丙○○係「南方佳人KTV 」之負責人，為招徠男
    客支付小姐較長坐檯時數費用，主導店內經理即被告己○○
    媒介已成年之女服務生與男客外出進行性交易以營利，且僱
    用有犯意聯絡之被告甲○○擔任會計，被告丙○○、己○○
    、甲○○有上揭共同意圖使女子與他人為性交之行為，而媒
    介以營利之犯行，均堪認定。
二、核被告丙○○、己○○、甲○○所為，係犯刑法第231 條第
    1 項之圖利媒介性交罪。被告丙○○、己○○、與甲○○間
    ，就本件犯行有犯意聯絡及行為分擔，應論以共同正犯。審
    酌被告丙○○、己○○、甲○○為貪圖不法利益，媒介成年
    女子與男客從事性交之行為，敗壞社會善良風氣，實無足取
    ，又被告丙○○並無前科，而被告己○○前於97年間因犯第
    231 條第1 項容留性交罪，經本院判處有期徒刑2 月、緩刑
    2 年，被告甲○○於96年間因犯刑法第231 條第1 項之容留
    猥褻罪，經本院判處有期徒刑4 月，緩刑2 年，現均於緩刑
    期間，有被告三人之臺灣高等法院全國前案紀錄表3 份在卷
    可證，被告三人均否認犯行，態度不佳，並考量被告丙○○
    為經營主導者，犯罪情節較重、及其等犯罪手段等一切情狀
    ，就被告三人分別量處如主文所示之刑，並均諭知易科罰金
    折算標準。又扣案附表編號1 至5 所示之物，為被告丙○○
    所有，供本件共同犯罪所用之物，應依刑法第38條第1 項第
    2 款宣告沒收。至扣案附表編號6 所示之現金9 千元，為被
    告丙○○所有因共同犯罪所得之物，應依刑法第38條第1 項
    第3 款規定，宣告沒收之。至扣案附表編號7 所示之物，因
    與本案犯罪事實無關，不予宣告沒收。
據上論結，應依刑事訴訟法第299 條第1 項前段、刑法第28條、
第231 條第1 項、第41條第1 項前段、第38條第1 項第2 、3 款
，刑法施行法第1 條之1 ，判決如主文。
本案經檢察官丁○○到庭執行職務。
中    華    民    國    99    年    5     月    26    日
                  刑事第十一庭  審判長法  官  黃三友
                                      法  官  林俊寬
                                      法  官  陳億芳
以上正本證明與原本無異。
如不服本判決應於收受送達後10日內向本院提出上訴書狀，並應
敘述具體理由；如未敘述上訴理由者，應於上訴期間屆滿後20日
內向本院補提理由書（均須按他造當事人之人數附繕本）「切勿
逕送上級法院」。
中    華    民    國    99    年    5     月    27    日
                                      書記官  林靜慧

中華民國刑法第231條
（圖利使人為性交或猥褻罪）
意圖使男女與他人為性交或猥褻之行為，而引誘、容留或媒介以
營利者，處 5 年以下有期徒刑，得併科 10 萬元以下罰金。以
詐術犯之者，亦同。
公務員包庇他人犯前項之罪者，依前項之規定加重其刑至二分之
一。
附表：
┌──┬───────────────┬───────┐
│編號│物品                          │數量          │
├──┼───────────────┼───────┤
│1   │包廂聯單：K2包廂，編號2978    │1張           │
├──┼───────────────┼───────┤
│2   │日報表                        │1 張          │
├──┼───────────────┼───────┤
│3   │員工名冊1 本                  │1 本          │
├──┼───────────────┼───────┤
│4   │監視器主機3 台                │7 張          │
├──┼───────────────┼───────┤
│5   │無線電對講機2 台              │1 本          │
├──┼───────────────┼───────┤
│6   │現金                          │新臺幣9仟元   │
├──┼───────────────┼───────┤
│7   │包廂聯單                      │3張           │
└──┴───────────────┴───────┘

司法院資訊處製作；財團法人民間司法改革基金會備份。
